【裁判字號】    97,易,1437
【裁判日期】    970502
【裁判案由】    竊盜
【裁判全文】
臺灣臺中地方法院刑事判決              97年度易字第1437號
公  訴  人  臺灣臺中地方法院檢察署檢察官
被      告  甲○○
                    室
上列被告因竊盜案件，經檢察官提起公訴（97年度偵字第4556號
），本院判決如下：
    主    文
甲○○竊盜，累犯，處拘役伍拾捌日，如易科罰金，以新臺幣壹
仟元折算壹日。
    犯罪事實
一、甲○○前於民國84年間，因違反麻醉藥品管理條例案件，經
    臺灣高等法院臺南分院以84年度上易字第641號判處有期徒
    刑10月確定；於84年間，因違反麻醉藥品管理條例、藥事法
    等案件，經臺灣臺南地方法院以84年度訴字第337號判處有
    期徒刑5年1月、5月，應執行有期徒刑5年4月，經臺灣高等
    法院臺南分院以84年度上訴字第1738號駁回上訴確定，上開
    案件經定應執行刑為有期徒刑6年確定，於86年10月15日假
    釋付保護管束（原至90年4月23日保護管束期滿），惟其於
    前開保護管束期間，因違反保護管束情節重大，前開假釋經
    撤銷，經執行殘刑3年6月8日，於91年12月12日執行完畢。
    猶不知悔改，意圖為自己不法之所有，於96年9月間某日下
    午，行經位在臺中市南屯區楓樹巷4之3號之森泰鷹架公司（
    下稱森泰公司）之廠房時，見該廠房並未管制且無人看守，
    即進入該廠房，徒手竊取該公司所有之HITACHI牌手機圓盤
    電磨機1臺【價值約新臺幣（下同）3000元】。得手後，據
    為己有，並將之藏放於其位在臺中市○區○○路1段289巷13
    號2樓207室之居處內。嗣為警於97年1月30日21時30分許，
    至上址執行搜索時查獲。
二、案經臺中市警察局移送臺灣臺中地方法院檢察署檢察官偵查
    起訴。
    理    由
一、訊據被告甲○○固坦承：於上開時間，在森泰公司廠房內取
    走該公司所有之HITACHI牌手機圓盤電磨機1臺之事實，惟矢
    口否認有何竊盜之犯行，辯稱：伊當時是向森泰公司內綽號
    「大胖」之員工借用該電磨機，並非竊盜云云。然查：
(一)、證人即被害人森泰公司之實際負責人乙○○於本院審理時結
    證稱：扣案的圓盤電磨機是伊公司所有，本件案發之前伊就
    認識被告，被告是在伊公司附近工作，伊認識被告的老闆。
    伊不知道電磨機遭被告拿走，伊只知道失竊了，但沒有去報
    案等語明確（見本院97年4月18日審理筆錄）。
(二)、被告於警詢中陳稱：警方查扣之HITACHI牌手機圓盤電磨機1
    臺，是伊於96年9月中旬，在臺中市南屯區○○○○街68號
    該社區所撿到的，當時該處為工地還未建好云云（見臺中市
    警察局刑案偵查卷第2頁）；於偵查中改稱：伊有在臺中市
    南屯區楓樹巷4之3號之森泰公司廠房內取走該電磨機，但不
    是偷，伊只是將該電磨機借回去使用，不是偷。當時廠房沒
    有其他人，廠房並無門做管制，伊是直接進入拿了就走云云
    （見偵查卷第7頁），則被告自警詢、偵查及本院審理時，
    就如何取得該電磨機、取走該電磨機之時有無告知該公司內
    之人員乙節，所述前後不一。
(三)、再被告若果係向被害人公司之員工借用該電磨機，理應於警
    詢、偵查時，即提供該員工之姓名以供查證，然其於警詢、
    偵查中均全然未提及該名綽號「大胖」之員工，則其於本院
    所稱，係向綽號「大胖」之員工所借得乙節，顯有可疑。綜
    上所述，被告前開所辯，尚難採信。此外，復有贓物認領保
    管單乙紙、照片11張在卷可參。本件事證明確，被告竊盜犯
    行洵堪認定，應予依法論科。
二、核被告所為，係犯刑法第320條第1項之普通竊盜罪。被告前
    於84年間，因違反麻醉藥品管理條例案件，經臺灣高等法院
    臺南分院以84年度上易字第641號判處有期徒刑10月確定；
    於84年間，因違反麻醉藥品管理條例、藥事法等案件，經臺
    灣臺南地方法院以84年度訴字第337號判處有期徒刑5年1月
    、5 月，應執行有期徒刑5年4月，經臺灣高等法院臺南分院
    以84年度上訴字第1738號駁回上訴確定，上開案件經定應執
    行刑為有期徒刑6年確定，於86年10月15日假釋付保護管束
    （原至90年4月23日保護管束期滿），惟於前開保護管束期
    間，因違反保護管束情節重大，前開假釋經撤銷，經執行殘
    刑3年6月8日，於91年12月12日執行完畢，有臺灣臺中地方
    法院檢察署刑案資料查註紀錄表及臺灣高等法院被告前案紀
    錄表在卷可按，其於有期徒刑執行完畢後5年內，故意再犯
    本件有期徒刑以上之罪，為累犯，應依刑法第47條第1項之
    規定加重其刑。爰審酌被告素行非佳，貪取非份之財，而竊
    取他人財物，危害社會安全秩序，惡行非輕，另其犯罪之動
    機、目的僅為貪圖一時小利、犯罪之手段，被告所竊物品價
    值之犯罪所生危害，犯罪後矢口否認犯行，顯無悔意之犯罪
    後態度等一切情狀，量處如主文所示之刑，併諭知易科罰金
    之折算標準，以示懲儆。
據上論斷，應依刑事訴訟法第299條第1項前段、第284條之1，刑
法第320條第1項、第47條第1項、第41條第1項前段，刑法施行法
第1條之1第1項、第2項前段，判決如主文。
中    華    民    國    97    年    5     月    2     日
                        臺灣臺中地方法院刑事第五庭
                            法  官  劉麗瑛
上正本證明與原本無異。
如不服本判決，應於收受送達後10日內向本院提出上訴書狀（應
敘述具體理由並附繕本）。
上訴書狀如未敘述理由，應於上訴期間屆滿後20日內補提理由書
於本院。
                            書記官  王玟
中    華    民    國    97    年    5     月    2     日
附錄論罪科刑法條
中華民國刑法第320條
意圖為自己或第三人不法之所有，而竊取他人之動產者，為竊盜
罪，處 5 年以下有期徒刑、拘役或 5 百元以下罰金。
意圖為自己或第三人不法之利益，而竊佔他人之不動產者，依前
項之規定處斷。
前二項之未遂犯罰之。


司法院資訊處製作；財團法人民間司法改革基金會備份。
